臺灣高等法院高雄分院刑事判決　　　　　　　　　　九十一年度上易字第一九三號
　　上　訴　人　臺灣屏東地方法院檢察署檢察官
　　被　　　告　乙○○
右上訴人因被告竊盜案件，不服臺灣屏東地方法院九十年度易字第一二三一號中華民
國九十年十二月十八日第一審判決（起訴案號：臺灣雄屏東地方法院檢察署九十年度
偵字第五七五七號），提起上訴，本院判決如左：
      主  文
上訴駁回。
      理  由
一、甲訴意旨略以：被告乙○○意圖為自己不法之所有，於民國九十年九月五日上午
    十時三十分許，在屏東縣屏東市○○路上，竊取丙○○所有車牌號碼ＷＷＭ─６
    ３６號輕機車一部，市價約值新台幣一萬伍千元，得手後留供己用，嗣於九十年
    九月七日下午十時許，在屏東縣屏東市復興甲園內之涼亭處，為警查獲，並取回
    上述失竊之輕機車一部，因認被告涉有竊盜犯行。
二、甲訴人認被告乙○○涉有竊盜犯行，係以查獲之機車，及被告為警查獲時，供承
  三天來均夜宿於屏東市復興甲園之涼亭，顯見被告初抵屏東時，身上應未帶足基
    本生活所需之現金或金融卡，則被告豈有多餘之現金購買機車，且該機車之市價
    依被害人所稱約有新台幣一萬五千元之價值，竊取機車者豈會僅以三千元販賣予
    被告，另依被告所陳，與販賣機車之男子並不相識，則該名男子豈會毫無戒心主
    動兜售機車予被告，又依被告所供，購買機車之目的，係為騎乘該機車回彰化賣
    盆花，則被告既大老遠從彰化搭火車抵達屏東，豈可能購買來路不明之機車，再
    騎回距屏東市約有二百甲里遠之彰化，顯見被告所辯與常情相違等為論據。
三、按犯罪事實應依證據認定之，無證據不得推定其犯罪事實。不能證明被告犯罪，
    應諭知無罪之判決。刑事訴訟法第一百五十四條、第三百零一條第一項分別定有
    明文。又按認定犯罪事實所憑之證據，雖不以直接證據為限，間接證據亦包括在
    內；然而無論直接或間接證據，其為訴訟上之證明，須於通常一般之人均不致有
    所懷疑，而得確信其為真實之程度者，始得據為有罪之認定。最高法院七十六年
    台上字第四九八六號判例可資參照。
四、訊據被告矢口否認竊取該機車，辯稱：機車是我九十年九月五日十五時許，在屏
東市○○路與自立路口，以三千元向一名姓名年籍不詳之男子購買等語。又查：
    (一)被害人丙○○於警訊固指訴其所有車牌號碼ＷＷＭ－６３６號機車，於九十
        年九月五日十時三十分許，在屏東市○○路上失竊，並有領回機車之贓物保
        領結一紙附警卷可憑，但此僅足以證明被害人之機車曾遭他人竊取後領回，
        並不足據以認定係何人竊取。
    (二)被告為警查獲時，上開機車雖為被告所占有，惟被告既否認竊取該機車，並
        以前詞置辯，且該機車因為贓物，被告所辯以三千元購得該機車，與常情並
        無何相違之處，況偷竊者既能立即脫手，避免被查緝之危險，且轉手間即變
        現三千元，何有理由不為之？自不得以被告占有機車，且與失車時間、地點
        相近，即認有竊車行為。
    (三)至被告對購買該車之時間，於警訊時及原審供述固有未合，但被告係於九十
        年九月五日到屏東，並於同年月七日遭警查獲，自應以被告於警訊及在原審
        九十年十二月十二日所供述九十年九月五日購買該車較為可採，嗣被告於原
        審九十年十二月十四日供述係到屏東二天後購車等語，事實上既不可能，可
        能係記憶錯誤所致。另被告所有財物雖不多，但如何運用屬個人考量，復不
        得以被告未投宿飯店，即推論其未有足夠現金購買機車。
    綜上所述，被告所辯未竊取機車，應堪採信。
五、被告既查無其他任何積極之證據，足認有竊盜犯行，因此原審以不能證明被告犯
    罪而諭知無罪之判決，核無不合，檢察官上訴意旨指摘原判決不當，為無理由，
    應予駁回。
據上論結，應依刑事訴訟法第三百六十八條，判決如主文。
本案經檢察官彭南雄到庭執行職務。
中    華    民    國        九十一      年      三      月     十九     日
                              臺灣高等法院高雄分院刑事第二庭
                                  審判長法官  曾永宗
                                        法官  邱永貴
                                        法官  郭玫利
右正本證明與原本無異。
不得上訴。
                                      書記官  高惠珠
中    華    民    國        九十一      年      三      月    二十一    日
                                                                      Ｈ
